# 关于外币报表折算差额

提问人：709046552 时间：2018-04-27 22:01:31
请问陈版，子公司是非全资子公司，编制合并报表时，子公司的外币报表折算差额 需要按照持股比例在母公司与少数股东进行分配吗？

回答人：chenyiwei
需要。不仅是外币报表折算差额，其他综合收益、专项储备、一般风险准备等特殊项目也都要按股权比例拆分为归母部分和归少数股东部分。

提问人：709046552 时间：2018-05-09 22:05:48
陈版，模拟权益法核算，需要把子公司股东权益中的外币报表折算差额纳入权益法的核算范围吗

回答人：chenyiwei
也同样需要。外币报表折算差额也是股东权益的一种。并且如果该子公司是非全资子公司，则该部分折算差额还需要按比例分配给少数股东。

提问人：709046552 时间：2018-05-10 08:46:20
权益法还原的时候，需要借：长投 贷：外币报表折算差额吗？

回答人：chenyiwei
要。

提问人：709046552 时间：2018-05-10 08:51:52
陈版，如果是全资子公司，合并报表就不体现外币报表折算差额了吗？

回答人：chenyiwei
全资子公司在纳入合并报表时，合并报表中也可能有外币折算差额，只不过不存在将该外币折算差额在母公司股东和少数股东之间分拆的问题。